臺灣高雄地方法院刑事判決
111年度審易字第629號
公  訴  人  臺灣高雄地方檢察署檢察官
被      告  陳雪琴


上列被告因妨害自由案件，經檢察官提起公訴（111年度偵字第1
3425號），本院判決如下：
    主  文
陳雪琴犯侵入住宅罪，處罰金新臺幣陸仟元，如易服勞役，以新
臺幣壹仟元折算壹日。
    事  實
一、陳雪琴與林依靜係位於高雄市○○區○○路000號、442號同棟大
    樓住戶，2人為上下樓鄰居，因對於房屋修繕問題迭有嫌隙
    。詎陳雪琴基於無故侵入他人住宅之犯意，於民國110年10
    月20日上午11時許，利用林依靜位於高雄市○○區○○路000號
    五樓住處裝修之機會，在未徵得林依靜同意，尾隨在該處施
    工之工人，進入林依靜上開住處，經在場之陳廷睿發現驅離
    並通知林依靜，始發現上情。
二、案經林依靜訴由臺灣高雄地方檢察署檢察官偵查起訴。
    理  由
壹、證據能力：
　　按被告以外之人於審判外之言詞或書面陳述，除法律有規定
    者外，不得作為證據；又被告以外之人於審判外之陳述，雖
    不符刑事訴訟法第159條之1至第159條之4之規定，而經當事
    人於審判程序同意作為證據，法院審酌該言詞陳述或書面陳
    述作成時之情況，認為適當者，亦得為證據，刑事訴訟法第
    159條第1項、第159條之5第1項分別定有明文。查：檢察官
    、被告對於本判決所引用各項傳聞證據，均同意有證據能力
    （見審易卷第27頁），本院審酌各該證據並非違法取得，與
    待證事實具關聯性，證明力亦非明顯過低，以之作為證據使
    用係屬適當，自均得採為認定事實之證據。
貳、認定犯罪事實所憑之證據及理由：
    訊據被告陳雪琴固不諱言於110年10月20日上午11時許，有
    至高雄市○○區○○路000號五樓林依靜住處外面之事實，惟否
    認有何無故侵入住宅之犯行，辯稱：我沒有進去告訴人五樓
    的住處，我在門口告知工人說我樓下漏水了，水壓不穩，我
    就下樓，我還有打4通電話給屋主等語（見審易卷第67頁）
    。經查：
一、觀之卷附監視器錄影照片截圖（見他字卷第99頁至第101頁
    ），可知被告於監視器光碟時間110年10月20日上午10時45
    分許，有自前揭其等住處一樓搭乘電梯，至五樓林依靜之住
    處外面等情，核與被告前揭坦認部分相符，此部分應堪認定
    為真。
二、被告以前詞置辯，故本案有疑義，應予審究者，厥為：被告
    是否無故侵入林依靜之前揭住處？本院說明如下：　　　　
㈠、證人林依靜於偵訊時具結證稱：我於10月20日上午11點左右
    ，接到設計師陳廷睿電話，說有不知名人士就是被告，擅自
    進入我的住處，我本身住那邊，陳廷睿他們有阻止被告，沒
    有屋主同意不要進入，被告還是強行進入等語（見他字卷第
    88頁）。
㈡、參以證人陳廷睿於警詢時證稱：我於110年10月20日11時左右
    ，陳雪琴未我同意，利用裝修廠商進入住宅裝修之際，擅自
    尾隨廠商人員進入屋内，陳雪琴直接拿手機在屋内拍攝，經
    我及另廠商葛忠健發現，一同制止陳雪琴拍攝，我告知陳雪
    琴說，需屋主同意才能進入屋内及拍照，陳雪琴不理會我、
    葛忠健勸告，繼續在屋内拍攝，不願退出屋内空間，經我、
    葛忠健2人阻擋之下，陳雪琴發現無法繼續拍攝才離開房屋
    等情（見他字卷第42頁）。核與證人葛忠健於警詢之證述情
    節相符（見他字卷第44頁）；況且，證人陳廷睿於偵訊時亦
    具結證稱：我確定於10月時，但哪一天我不記得，當天情形
    是我們剛進場施作，我們在進料，門是開啟的，我轉過身有
    看到被告在屋内玄關那邊，並且拿手機，我不確定有沒有錄
    影或拍照，但有拿手機拍照的動作，被告一開始說想要進去
    看廁所，我跟被告說沒有屋主同意不能進去，不能拍照，我
    請她離開，但她一直在那邊打轉，我一直阻擋在她面前，她
    才離開，她前後在該處待了5到10分鐘等情（見他字卷第91
    頁）。再者，被告於本院審理時供稱：我住告訴人樓下，長
    期忍受漏水，告訴人搬來之後漏水不處理，要我走民事訴訟
    完後才要修理等語（見審易卷第69頁），足徵被告曾因房屋
    漏水乙事與林依靜涉訟；復由被告於前揭時間，搭乘電梯至
    林依靜上開五樓住處乙節，若被告無意願進入林依靜住處察
    看，實不必刻意搭乘電梯至非其住居之樓層，是以證人陳廷
    睿前揭所謂：被告一開始說想要進去看廁所等情，應非虛構
    ，從而證人陳廷睿、葛忠健上開證述應可採認。
㈢、衡情，被告在林依靜住處尚在修繕之際，即欲入內察看，實
    無必要性，況且，證人陳廷睿已有阻止被告進入林依靜前揭
    住處，被告仍未離去，已彰顯被告有無故侵入林依靜前揭住
    處之主觀犯意甚明。
參、論罪科刑：　　
一、核被告陳雪琴前揭所為，係犯刑法第306條第1項無故侵入他
    人住宅罪。
二、本院審酌被告未尊重林依靜之住居安全及隱私，未獲得林依
    靜之同意前，擅自侵入林依靜前揭住處，行為可議。復考量
    被告與林依靜曾有房屋漏水之糾紛，始進入林依靜住處之動
    機；且其先前並無刑案紀錄，有臺灣高等法院被告前案紀錄
    表1份存卷可查，素行尚佳；參以本案林依靜之權利受損程
    度，兼衡以被告於警詢時自承之智識程度、家庭經濟狀況等
    一切情狀，量處如主文所示之刑，並諭知易服勞役之折算標
    準。　　
據上論斷，應依刑事訴訟法第299條第1項前段、刑法第306條第1
項、第42條第3項前段，判決如主文。
本案經檢察官李汶哲提起公訴，檢察官范文欽到庭執行職務。
中　　華　　民　　國　　111 　年　　8 　　月　　11　　日
                  刑事第五庭    法　官  陳川傑
以上正本證明與原本無異。
如不服本判決應於收受判決後20日內向本院提出上訴書狀，並應
敘述具體理由。其未敘述上訴理由者，應於上訴期間屆滿後20日
內向本院補提理由書(均須按他造當事人之人數附繕本)「切勿逕
送上級法院」。
中　　華　　民　　國　　111 　年　　8 　　月　　11　　日
                                書記官  黃挺豪
附錄：本案論罪科刑之法條全文　　
中華民國刑法第306條
無故侵入他人住宅、建築物或附連圍繞之土地或船艦者，處1年
以下有期徒刑、拘役或9千元以下罰金。
無故隱匿其內，或受退去之要求而仍留滯者，亦同。